臺灣桃園地方法院交通事件裁定　　　　　　　　　　九十三年度交聲字第一二七號
　　原處分機關　交通部公路總局新竹區監理所桃園監理站
　　異　議　人
　　即受處分人　甲○○
右受處分人因違反道路交通管理處罰條例案件，對於交通部公路總局新竹區監理所桃
園監理站中華民國九十三年三月十六日所為之處分（原處分案號：桃監裁罰字第裁五
二—Ｅ00000000號），聲明異議，本院裁定如左：
    主  文
原處分撤銷。
甲○○不罰。
    理  由
一、按法院受理交通事件，準用刑事訴訟法之規定，道路交通管理處罰條例第八十九
    條前段定有明文，是刑事訴訟法第一百五十四條第二項『犯罪事實應依證據證明
    之，無證據不得認定犯罪事實』之規定，及最高法院四十年台上第八六號判例『
    事實之認定，應憑證據，如未能發現相當證據，或證據不足以證明，自不能以推
    測或擬制之方法，以為裁判之基礎。』之意旨，於法院審理違反道路交通管理處
    罰條例案件時，自亦有其適用。亦即，法院於受理交通聲明異議事件時，如經證
    據調查之程序，就原處分機關認定行為人違反道路交通管理處罰條例之事實仍存
    有合理之懷疑而無法達到確信為真實之程度，本院即應基於罪疑為輕之原則為有
    利於行為人之解釋，作為行為人有利之認定。
二、原處分機關認本件異議人即受處分人甲○○於民國九十二年六月十九日下午十三
    時三十一分許，駕駛其所有車號ＫＶ─四三二七號自用小客車，途經臺三線南下
    五十五．五公里處時，經雷達測明時速為時速七十五公里，超過規定之最高時速
    每小時六十公里，未滿二十公里，經新竹縣政府警察局新埔分局錦山派出所警員
    以拍照之方式採證而逕行舉發，並以受處分人甲○○有違反道路交通管理處罰條
    例第四十條第一項之違規行為掣單舉發，嗣受處分人甲○○於舉發通知單上所載
    應到案日期前向原處分機關提出申訴，經原處分機關請舉發單位調查結果，仍認
    定受處分人甲○○有前述違規行為，原處分機關乃於九十三年三月十六日，以受
    處分人有違反道路交通管理處罰條例第四十條第一項規定之行為，裁處受處分人
    新臺幣三千四百元罰鍰。
三、訊據受處分人甲○○堅詞否認有何違反道路交通管理處罰條例之違規行為，辯稱
    ：車號ＫＶ─四三二七號自用小客車確係我所有，惟警員所拍攝附於逕行舉發單
    後的照片竟係二張照片所移貼，一張拍到車號ＫＶ─四三二七號自用小客車之照
    片日期係載明九十二年六月二十三日十三時三十一分，另一張移貼在該照片下方
    的照片日期則為九十二年六月十九日十三時三十一分，又新竹縣警察局舉發違反
    道路交通管理事件通知單上所載明我違規時間係「九十二年六月二十三日十三時
    三十一分」，但交通部公路總局新竹區監理所桃園監理站九十三年三月十六日桃
    監裁罰字第裁五二—Ｅ00000000號違反道路交通管理事件裁決書則載明
    我違規時間係「九十二年六月十九日十三時三十一分」，則我到底是那一天違規
    的，無法確定，則此影響我原舉發通知單應到案說明之日期，程序上已受影響，
    又因照片移貼之結果，上開照片上的車號ＫＶ─四三二七號自用小客車是否於違
    規時間確有途經該址，我無法確定，縱使我確有駕駛車號ＫＶ─四三二七號自用
    小客車超速行駛，則前開雷達測明時速為時速七十五公里因移貼照片之結果，亦
    無法確定有超速，況雷達測速器於照相前是否有經測試是否精確，亦令人質疑等
    語。
四、經查：
（一）車號ＫＶ─四三二七號自用小客車固係受處分人甲○○所有，惟新竹縣警察局
      舉發違反道路交通管理事件通知單後所附之照片確係由上下二張照片所移貼，
      其中第一張照片違規日期顯示九十二年六月二十三日十三時三十一分，下方移
      貼之照片則係九十二年六月十九日十三時三十一分之事實，業據證人即新竹縣
      政府警察局新埔分局錦山派出所警員郭仲田（詳本院九十三年四月二十一日訊
      問筆錄）、吳慶南（詳本院九十三年五月十二日訊問筆錄）分別到庭結證在卷
      ，核與受處分人甲○○所稱情節相符，並有新竹縣警察局舉發違反道路交通管
      理事件通知單後附之逕行舉發照片一張（顯示係由二張照片所上下移貼）附卷
      可稽。
（二）新竹縣警察局舉發違反道路交通管理事件通知單所記載受處分人甲○○違規時
      間係載明「九十二年六月二十三日十三時三十一分」，而交通部公路總局新竹
      區監理所桃園監理站九十三年三月十六日桃監裁罰字第裁五二—Ｅ00000
      000號道路交通管理事件裁決書違規時間則載明「九十二年六月十九日十三
      時三十一分」等情，亦分據前開警員郭仲田、吳慶南到庭證述明確，並有前開
      新竹縣警察局舉發違反道路交通管理事件通知單及交通部公路總局新竹區監理
      所桃園監理站道路交通管理事件裁決書在卷可佐。準此，受處分人甲○○之違
      規時間究係九十二年六月十九日十三時三十一分抑或係九十二年六月二十三日
      十三時三十一分乙節不明，自影響受處分人甲○○於舉發通知單上所載應到案
      日期前向原處分機關提出申訴之程序利益甚明。
（三）又新竹縣政府警察局新埔分局錦山派出所之雷達測速照相儀器確從未進行檢查
      ，一直用至完全故障不能使用時始行停用等情，亦據證人即新竹縣政府警察局
      新埔分局錦山派出所警員所長吳慶南到庭結證明確（詳本院九十三年五月十二
      日訊問筆錄第三頁），則受處分人甲○○辯稱違規時間不能確定、照片係由二
      張照片所移貼及照相儀器不精確等節即非無據，是依前揭訴訟上之待證事實「
      倘有懷疑，則從被告之利益作解釋」之證據法則，自應作對受處分人甲○○有
      利之認定，認其所為上開辯解為屬可採。
五、綜上所述，原處分機關所認定受處分人有前開違反道路交通管理處罰條例之違規
    事實，因舉發之照片係由二張照片所移貼，新竹縣警察局舉發違反道路交通管理
    事件通知單及交通部公路總局新竹區監理所桃園監理站道路交通管理事件裁決書
    所記載之違規時間復不相同，顯無從確定受處分人甲○○違規之時間，況前開雷
    達測速照相儀器復從未進行檢查，則受處分人甲○○上開辯解尚非不足採信。此
    外，本院復查無其他積極證據足以證明受處分人甲○○有原處分機關所認定之前
    開違規行為，自應作對受處分人甲○○有利之認定，原處分機關不察，遽對受處
    分人甲○○為前開裁決，即難認為允當，應認受處分人甲○○之異議為有理由，
    本院應將原處分撤銷，改諭知受處分人不罰，以資適法。
據上論斷，應依道路交通案件處理辦法第二十條前段，裁定如主文。
中      華      民      國    九十三    年      五      月     十四     日
                                      臺灣桃園地方法院交通法庭
                                          法  官    曾淑華
右正本證明與原本無異。
如不服本裁定，應於裁定送達後五日內向本院提出抗告狀。
                                          書記官    文巧雲
中      華      民      國    九十三    年      五      月    二十四    日
